---
editor_options: 
  markdown: 
    wrap: 72
---

## **Q1 : IMS platformunun belirlenmesi**

### Lisans

SuiteCRM, açık kaynaklı bir müşteri ilişkileri yönetimi (CRM)
platformudur ve GNU Affero Genel Kamu Lisansı (AGPL) v3 ile
lisanslanmıştır. Bu lisans, kullanıcıların yazılımı özgürce
kullanmasına, değiştirmesine ve dağıtmasına izin verirken, aynı zamanda
değiştirilmiş sürümlerin de aynı lisans altında dağıtılmasını zorunlu
kılar.

### Kısa Tarihçesi

SuiteCRM, 2013 yılında SugarCRM Community Edition'ın devamı olarak
SalesAgility tarafından geliştirilmeye başlanmıştır. SugarCRM, ticari
sürümlere odaklandığı için açık kaynak topluluğu SuiteCRM'yi başlatarak
açık kaynaklı CRM çözümlerine olan talepleri karşılamayı amaçlamıştır.
SuiteCRM, SugarCRM'nin kod tabanını temel almış ve zaman içinde kendi
özelliklerini ve iyileştirmelerini ekleyerek büyümeye devam etmiştir.

### Kullanıcıya Sunduğu Özellikler

SuiteCRM, kullanıcılarına kapsamlı bir CRM deneyimi sunar. İşte başlıca
özellikleri:

-   Satış Yönetimi: Potansiyel müşteriler, fırsatlar ve teklifler
    yönetimi.

-   Pazarlama Otomasyonu: Kampanya yönetimi, e-posta pazarlama, hedef
    listeleri oluşturma.

-   Müşteri Desteği: Destek talepleri, bilgi tabanı, müşteri geri
    bildirimleri.

-   Raporlama ve Analitik: Kapsamlı raporlar, görsel gösterge panoları,
    veri analizi.

-   Proje Yönetimi : Proje planlama, görev yönetimi, zaman takibi.

-   Mobil Uyumlu: Mobil cihazlar için optimize edilmiş arayüzler.

-   Sosyal CRM : Sosyal medya entegrasyonları.

-   Doküman Yönetimi: Doküman depolama ve yönetimi.

-   Eklenti ve Modüller: Ekstra işlevsellik sağlayan modüller ve
    eklentiler.

-   Gelişmiş Güvenlik: Rol bazlı erişim kontrolleri ve güvenlik
    özellikleri.

### Platformun Kullandığı Yazılım, Veritabanı ve Diğer Teknolojiler

SuiteCRM, çeşitli teknolojiler kullanılarak geliştirilmiştir. İşte
bazıları:

-   Yazılım: PHP

-   Veritabanı: MySQL veya MariaDB

-   Web Sunucusu: Apache veya Nginx

-   İstemci Tarafı Teknolojileri : JavaScript, HTML, CSS

-   İşletim Sistemi : Platform bağımsız (Linux, Windows, MacOS)

### API Özellikleri

SuiteCRM, RESTful API'ler ve SOAP API'ler sunar. Bu API'ler sayesinde
dış uygulamalarla entegrasyon sağlanabilir. API'lerin sunduğu başlıca
özellikler şunlardır:

-   Veri Erişimi: Modüller ve kayıtlar üzerinde CRUD (Create, Read,
    Update, Delete) işlemleri.

-   Oturum Yönetimi : Kullanıcı oturumlarının yönetimi.

-   Arama İşlemleri Kayıtlar arasında arama yapma.

-   E-posta Gönderimi : E-posta kampanyalarının yönetimi ve gönderimi.

-   Raporlama : Veri raporlarının çekilmesi ve analizi.

-   Kullanıcı Yönetimi : Kullanıcı ve rol yönetimi.

### IMS Kategorisi / Platform Seçiminde Rol Oynayan Sebepler

SuiteCRM gibi bir platform seçilmesinde çeşitli sebepler rol
oynayabilir. İşte bunlardan bazıları:

-   Özel İlgi Alanları : Açık kaynaklı yazılım çözümlerine olan ilgi ve
    katkı sağlama isteği.

-   Daha Önceki Deneyimler : Daha önce SugarCRM veya benzeri CRM
    platformları ile çalışma deneyimi.

-   Sektör Hacmi ve Popülerliği : CRM pazarının büyüklüğü ve
    SuiteCRM'nin popülerliği.

-   Maliyet : SuiteCRM'nin açık kaynak ve ücretsiz olması, lisans
    maliyetlerini düşürmesi.

-   Esneklik ve Özelleştirilebilirlik : SuiteCRM'nin modüler yapısı ve
    özelleştirilebilir olması.

-   Topluluk Desteği : Geniş bir kullanıcı ve geliştirici topluluğunun
    varlığı, destek ve kaynakların bolluğu.

-   Entegrasyon Yeteneği : SuiteCRM'nin çeşitli üçüncü parti uygulamalar
    ve hizmetlerle entegrasyon yetenekleri.

SuiteCRM, esnek yapısı, güçlü özellikleri ve açık kaynaklı doğası ile
birçok işletmenin CRM ihtiyaçlarını karşılayabilecek yetkinliktedir. Bu
rapor, SuiteCRM hakkında genel bir bilgi sağlamayı amaçlamaktadır ve
platformun avantajları ve kullanım alanları hakkında fikir vermektedir.

## **Q2 : Dataset tanımı**

#### Veri Kaynağı:

Veri seti, Kaggle.com'dan temin edilmiştir. Kaggle, veri bilimcileri ve
makine öğrenimi meraklıları için popüler bir platformdur ve çeşitli veri
setleri sağlar.

#### İçerik:

Veri seti, yaklaşık 2500 müşterinin adı-soyadı, yaşı, medeni durumu,
gelir seviyesi, harcama oranı, kaç çocuklu olduğu, eğitim seviyesi gibi
bilgileri içermektedir.

#### Veri Toplama Şartları:

Veri seti, kullanıcılar tarafından gönüllü olarak sağlanan ve
anonimleştirilmiş bilgilerden oluşmaktadır. Bu, veri gizliliği ve
güvenliği açısından önemlidir.

#### Format:

Veri seti genellikle CSV (Comma-Separated Values) formatında
sunulmaktadır. Bu format, veri analizi ve işleme için yaygın olarak
kullanılan bir formattır.

#### Boyut:

Veri seti, yaklaşık 2500 satır ve birkaç sütundan oluşmaktadır. Satırlar
her bir müşteriyi, sütunlar ise müşterilere ait özellikleri temsil
etmektedir.

### Veriyi IMS'e İthal Etme Planı:

#### Veri Hazırlığı:

-   İlk olarak, veriyi temizleyip doğrulamak için bir ön işleme aşaması
    gerçekleştirilecektir. Eksik veya hatalı veriler düzeltilecek veya
    uygun şekilde işaretlenecektir.

-   Veri Formatlama: CSV dosyasındaki veriler, SuiteCRM'nin veri ithal
    etme gereksinimlerine uygun hale getirilecektir. Bu, sütun adlarının
    doğru bir şekilde eşleştirilmesini ve veri tiplerinin uyumlu
    olmasını içerir.

-   Veri İthali: SuiteCRM'nin veri ithalat aracı kullanılarak veriler
    sisteme yüklenecektir. Bu süreçte, SuiteCRM'nin sunduğu arayüz veya
    REST API'ler kullanılabilir.

### Veriyi R ile Çekme Planı:

-   API Kullanımı: SuiteCRM'nin RESTful API'leri kullanılarak veriler R
    ortamına çekilecektir. API üzerinden veri çekmek, otomatik ve güncel
    veri alımı sağlar.

-   Veritabanı Bağlantısı: Alternatif olarak, SuiteCRM'nin kullandığı
    MySQL veritabanına doğrudan bağlantı kurularak veri çekilebilir.
    R'da DBI ve RMySQL paketleri kullanılarak veritabanına erişim
    sağlanabilir.

## **Q3 : İş tanımı**

### 108 Tech: Müşteri Veri Analizi Şirketi

#### Kuruluş Tanımı

108 Tech, müşterilerimizin verilerini analiz ederek doğru kitleye
hedefli indirimler sağlamak amacıyla faaliyet gösteren bir müşteri veri
analizi şirketidir. Amacımız, müşterilerimizin satış ve pazarlama
stratejilerini optimize etmelerine yardımcı olmak ve daha yüksek dönüşüm
oranları elde etmelerini sağlamaktır.

##### Aktiviteler ve Rutin Operasyonlar

-   Veri Toplama ve Hazırlık

-   Müşterilerimizden gelen veri setlerinin toplanması.

-   Verilerin temizlenmesi ve formatlanması.

-   Eksik verilerin tamamlanması ve doğrulanması.

    #### 2. Veri Analizi

-   Veri madenciliği ve modelleme tekniklerinin kullanılması.

-   İstatistiksel analiz ve veri görselleştirme.

-   Makine öğrenimi algoritmalarının uygulanması.

#### 3. Hedef Kitle Segmentasyonu

-   Müşteri davranışları ve demografik özelliklere göre segmentasyon
    yapılması.

-   Satın alma alışkanlıklarının ve müşteri değerinin analiz edilmesi.

#### 4. İndirim Stratejileri Geliştirme

-   Hedef kitleye uygun indirim kampanyalarının tasarlanması.

-   Farklı indirim stratejilerinin etkisinin değerlendirilmesi.

#### 5. Raporlama ve Tavsiyeler

-   Analiz sonuçlarının detaylı raporlar halinde sunulması.

-   Stratejik tavsiyelerin verilmesi ve uygulanabilir çözümler
    önerilmesi.

## Gelir Modeli

\- Proje Bazlı Ücretlendirme: Belirli projeler veya analizler için
müşterilerden alınan tek seferlik ücretler.

\- Abonelik Ücreti: Sürekli veri analizi ve raporlama hizmetleri için
aylık veya yıllık abonelik ücretleri.

\- Performans Tabanlı Ücretlendirme: Sağlanan hizmetlerin sağladığı ek
gelir veya tasarruf üzerinden komisyon alınması.

\- Ek Hizmetler: Özelleştirilmiş raporlar, danışmanlık hizmetleri ve
entegrasyon çözümleri için ek ücretler.

## Zorluklar ve Avantajlar

### Zorluklar

1\. Veri Kalitesi: Müşterilerden gelen verilerin eksik, hatalı veya
düzensiz olması analizi zorlaştırabilir.

2\. Gizlilik ve Güvenlik: Müşteri verilerinin güvenliği ve gizliliğinin
sağlanması önemli bir önceliktir.

3\. Teknolojik Gelişmeler: Veri analitiği ve makine öğrenimi
teknolojilerinin hızla gelişmesi, sürekli güncel kalmayı gerektirir.

4\. Rekabet: Veri analizi alanındaki yüksek rekabet, müşteri kazanımını
ve sadakatini zorlaştırabilir.

### Avantajlar

1\. Veri Odaklı Yaklaşım : Karar verme süreçlerini veri ile
destekleyerek daha etkili sonuçlar elde edilebilir.

2\. Özelleştirilmiş Hizmetler : Müşterilere özel çözümler sunarak
rekabet avantajı sağlanabilir.

3\. Gelişmiş Teknoloji Kullanımı : Makine öğrenimi ve yapay zeka
teknikleri ile daha derinlemesine ve isabetli analizler yapılabilir.

4\. Müşteri Memnuniyeti : Doğru hedef kitleye ulaşan indirimler ile
müşteri memnuniyeti ve sadakati artırılabilir.

## Rakipler ve Karşılaştırma

### Rakipler

#### 1. Palantir

\- Avantajları : Gelişmiş analitik platformlar, geniş müşteri portföyü,
yüksek veri işleme kapasitesi.

\- Dezavantajları : Yüksek maliyet, karmaşık entegrasyon süreçleri.

#### 2. SAS Institute

\- Avantajları : Uzun yıllara dayanan deneyim, güçlü analitik araçlar,
kapsamlı eğitim ve destek hizmetleri.

\- Dezavantajları : Yüksek lisans maliyetleri, kurulum ve öğrenme
sürecinin uzun olması.

#### 3. IBM Watson Analytics

\- Avantajları : Güçlü yapay zeka ve makine öğrenimi yetenekleri, geniş
veri entegrasyon seçenekleri.

\- Dezavantajları : Kompleks yapı, yüksek maliyet, küçük işletmeler için
fazla karmaşık olabilir.

#### 4. Google Analytics 360

\- Avantajları : Kullanıcı dostu arayüz, güçlü veri entegrasyonları,
geniş kullanım alanı.

\- Dezavantajları : Özelleştirme sınırlamaları, veri gizliliği
endişeleri.

### Bizim Avantajlarımız

\- Esneklik ve Özelleştirme : 108 Tech olarak, müşterilere özel çözümler
sunarak onların spesifik ihtiyaçlarına uygun hizmetler sağlıyoruz.

\- Maliyet Etkinliği : Rekabetçi fiyatlandırma modellerimiz ile küçük ve
orta ölçekli işletmelere de ulaşabiliyoruz.

\- Gizlilik ve Güvenlik : Müşteri verilerinin güvenliğine ve gizliliğine
verdiğimiz önem ile güven sağlıyoruz.

\- Hızlı Uygulama : Daha küçük ve çevik bir ekip olarak, hızlı çözüm
geliştirme ve uygulama yeteneğine sahibiz.

108 Tech olarak, müşterilerimizin verilerini en iyi şekilde analiz
ederek onlara değer katmaya ve pazarlama stratejilerini optimize etmeye
devam ediyoruz. Bu süreçte karşılaştığımız zorlukların üstesinden
gelerek avantajlarımızı en iyi şekilde kullanmayı hedefliyoruz.

## **Q4 : İyileştirme (optimizasyon) stratejisi**

*Projenin son döneminde R kodu yazarak yapacağınız veri analizi
sırasında, ne türlü bir fayda sağlamayı planladığınızı ve bunu nasıl
yapacağınızı anlatın. Örnek : masraf azaltması, karlılık arttırılması,
piyasa genişletilmesi, üretim hızlandırılması vs vs.*

R kodu yazarak yapacağınız veri analizi sırasında şu tür faydalar
sağlamayı planlıyoruz:

-   Maliyet Azaltması

-   Karlılık Artırılması

-   Piyasa Genişletilmesi

-   Üretim Hızlandırılması

Veri analizi ile müşteri segmentlerini belirleyip, pazarlama
stratejilerini optimize ederek bu faydaları sağlamayı hedefliyoruz.

BÖLÜM 2:

## **Q1: İş probleminin tanımı**

Bu projede, SuiteCRM kullanılarak yaklaşık 2500 müşteriden oluşan bir
veri seti üzerinde analizler gerçekleştirilecek. Veri seti, müşterilerin
adı-soyadı, yaşı, medeni durumu, gelir seviyesi, harcama oranı, kaç
çocuklu olduğu ve eğitim seviyesi gibi bilgileri içeriyor. Amacımız, bu
verileri analiz ederek müşteri segmentasyonunu gerçekleştirmek, müşteri
davranışlarını anlamak ve daha etkili pazarlama stratejileri
geliştirmek. SuiteCRM'nin özelleştirilebilir yapısıyla sağladığı
avantajları kullanarak, müşteri ilişkileri yönetiminde veri toplama,
analiz etme ve stratejik karar alma süreçlerini optimize etmeyi
hedefliyoruz. Elde edilen sonuçlar doğrultusunda, işletmenin pazarlama
verimliliğini artıracak stratejik kararlar almayı planlıyoruz.

## **Q2: İş problemini çözmede kullanılacak data seti**

Veri seti, Kaggle.com'dan temin edilmiştir ve yaklaşık 2500 müşterinin
adı, yaşı, medeni durumu, gelir seviyesi, harcama oranı, çocuk sayısı ve
eğitim seviyesi gibi bilgileri içermektedir. Bu veriler, yapay olarak
oluşturulmuş ve CSV formatında sunulmuştur. SuiteCRM platformuna entegre
edilmek üzere düzenlenmiş olan bu veri seti, müşterilerin segmentlere
ayrılması ve pazarlama stratejilerinin belirlenmesi için
kullanılacaktır.

## **Q3: Veri seti keşifsel analizi** $$20 puan$$

---
title: "Keşifsel Veri Analizi"
output: pdf_document
---

```{r setup, include=FALSE}
knitr::opts_chunk$set(echo = TRUE)
library(tidyverse)
library(GGally)
library(ggcorrplot)

```

```{r setup, include=FALSE}
## Veriyi Yükleme ve İnceleme
# Bu bölümde veriyi yükleyecek ve ilk incelemeleri yapacağız.
# Veriyi yükleme
data <- read.csv("Train.csv")

# Verinin ilk birkaç satırına bakalım
head(data)

# Verinin yapısını inceleyelim
str(data)

# Eksik değerleri kontrol edelim
summary(data)

# Eksik Değerlerin Yönetimi
# Eksik değerlerin sayısını kontrol edecek ve gerekirse bu değerleri dolduracağız.

# Eksik değerlerin sayısını kontrol edin
sum(is.na(data))

# Eksik değerlerin sütun bazında sayısı
colSums(is.na(data))

```

```{r setup, include=FALSE}
# Eksik değer içeren satırları kaldırın veya doldurun
# data <- data %>% drop_na()  # Eksik değer içeren satırları kaldırır

# veya eksik değerleri uygun şekilde doldurun
data$Work_Experience[is.na(data$Work_Experience)] <- median(data$Work_Experience, na.rm = TRUE)
data$Family_Size[is.na(data$Family_Size)] <- median(data$Family_Size, na.rm = TRUE)

```

```{r setup, include=FALSE}
# Tek Değişkenli Analiz
# Bu bölümde her bir değişkenin tek başına incelenmesine odaklanacağız.


# Yaş değişkeninin histogramı
ggplot(data, aes(x = Age)) +
  geom_histogram(binwidth = 5, fill = "blue", color = "black") +
  theme_minimal() +
  labs(title = "Histogram of Age")

# Özet istatistikler
summary(data$Age)

```

```{r setup, include=FALSE}
# Kategorik Değişkenlerin Bar Grafiği
# Cinsiyet ve mezuniyet durumu gibi kategorik değişkenlerin dağılımını bar grafikleri ile inceliyoruz.

# Cinsiyet değişkeninin bar grafiği
ggplot(data, aes(x = Gender)) +
  geom_bar(fill = "orange", color = "black") +
  theme_minimal() +
  labs(title = "Bar Plot of Gender")

# Mezuniyet durumunun bar grafiği
ggplot(data, aes(x = Graduated)) +
  geom_bar(fill = "green", color = "black") +
  theme_minimal() +
  labs(title = "Bar Plot of Graduation Status")

```

```{r setup, include=FALSE}
# İki Değişkenli Analiz
# Bu bölümde iki değişken arasındaki ilişkileri inceleyeceğiz.


# Cinsiyete göre yaş dağılımı (box plot)
ggplot(data, aes(x = Gender, y = Age)) +
  geom_boxplot() +
  theme_minimal() +
  labs(title = "Box Plot of Age by Gender")


# Harcama Skoruna göre yaş dağılımı (box plot)
ggplot(data, aes(x = Spending_Score, y = Age)) +
  geom_boxplot() +
  theme_minimal() +
  labs(title = "Box Plot of Age by Spending Score")


# Yaş ve Çalışma Tecrübesi arasındaki ilişki (scatter plot)
ggplot(data, aes(x = Age, y = Work_Experience)) +
  geom_point() +
  theme_minimal() +
  labs(title = "Scatter Plot of Age vs Work Experience")

```

```{r setup, include=FALSE}
# Çok Değişkenli Analiz
# Bu bölümde birden fazla değişkenin birlikte incelenmesine odaklanacağız.


# Tüm sayısal değişkenler arasındaki korelasyon matrisi
numeric_data <- data %>% select_if(is.numeric)
cor_matrix <- cor(numeric_data, use = "complete.obs")

# Korelasyon matrisini görselleştirin
ggcorrplot(cor_matrix, lab = TRUE)


# Pair plot (GGally paketi ile)
ggpairs(data %>% select_if(is.numeric))

```
```{r setup, include=FALSE}
#Raporun PDF Olarak Kaydedilmesi

# Raporu PDF olarak kaydedin
pdf("Analiz_Report.pdf")
print(ggplot(data, aes(x = Age)) + geom_histogram(binwidth = 5, fill = "blue", color = "black") + theme_minimal() + labs(title = "Histogram of Age"))
print(ggplot(data, aes(x = Gender)) + geom_bar(fill = "orange", color = "black") + theme_minimal() + labs(title = "Bar Plot of Gender"))
print(ggplot(data, aes(x = Graduated)) + geom_bar(fill = "green", color = "black") + theme_minimal() + labs(title = "Bar Plot of Graduation Status"))
print(ggplot(data, aes(x = Gender, y = Age)) + geom_boxplot() + theme_minimal() + labs(title = "Box Plot of Age by Gender"))
print(ggplot(data, aes(x = Spending_Score, y = Age)) + geom_boxplot() + theme_minimal() + labs(title = "Box Plot of Age by Spending Score"))
print(ggplot(data, aes(x = Age, y = Work_Experience)) + geom_point() + theme_minimal() + labs(title = "Scatter Plot of Age vs Work Experience"))
print(ggcorrplot(cor_matrix, lab = TRUE))
print(ggpairs(data %>% select_if(is.numeric)))
dev.off()
```

## **Q4: Veri setinin BYS platformuna ihtali** $$20 puan$$

Veri setini ithal etmek için öncelikle CRM sistemi üzerinden verimize uygun bir model
oluşturup kolon adlarına ve tiplerine uygun bir şekilde belirledik. Ardından verileri arayüzde bulunan import seçeneği yardımıyla sisteme yüklemiş olduk.

## **Q5 : Yapılması planlanan veri analizi** $$10 puan$$


- Bu veri setini kullanarak, müşterilerimizi dört segmente ayırmayı ve
her bir segmente uygun pazarlama stratejileri geliştirmeyi amaçlıyoruz.
Segmentlere ayrılmış müşterilere, ilgi alanlarına ve ihtiyaçlarına uygun
ürünlerin reklamını yaparak, pazarlama etkinliğimizi artırmayı ve
müşteri memnuniyetini en üst seviyeye çıkarmayı hedefliyoruz. Bu
strateji, her segment için özelleştirilmiş ve daha etkili pazarlama
kampanyaları oluşturulmasını sağlayarak, satışlarımızı ve müşteri
bağlılığımızı artırmada önemli bir rol oynayacaktır.



## **Q6 : Çalışan platformun gösterildiği sesli anlatımlı video** $$30 puan$$

- https://youtu.be/NWV1AH4LUsM
